【裁判字號】    89,易,3034
【裁判日期】    891018
【裁判案由】    就業服務法
【裁判全文】
臺灣板橋地方法院刑事判決                        八十九年度易字第三０三四號
    公  訴  人  臺灣板橋地方法院檢察署檢察官
    被      告  丁○企業股份有限公司
    代  表  人  甲○○
    被      告  辛○○
                戊○○
                乙○塑膠工業有限公司
    兼  右一人  丙○○
    代  表  人
右列被告等因違反就業服務法案件，經檢察官提起公訴（八十九年度偵字第六六八五
、第一三四０五號），本院判決如左：
    主  文
丁○企業股份有限公司之受雇人，因執行業務違反雇主不得聘僱許可失效之外國人規
定，其聘僱人數為一人，處罰金新臺幣萬元。
辛○○法人之受雇人，因執行業務違反雇主不得聘僱許可失效之外國人規定，其聘僱
人數為一人，處罰金新臺幣肆萬元，如易服勞役以銀元佰元即新臺幣玖佰元折算壹
日。
戊○○違反雇主不得聘僱許可失效之外國人規定，其聘僱人數為一人，處罰金肆萬元
，如易服勞役以銀元佰元即新臺幣玖佰元折算壹日。
乙○塑膠工業有限公司之代表人，因執行業務違反雇主不得聘僱許可失效之外國人規
定，其聘僱人數為一人，處罰金新臺幣萬元。
丙○○法人之代表人，因執行業務違反雇主不得聘僱許可失效之外國人規定，其聘僱
人數為一人，處罰金新臺幣萬元，如易服勞役以銀元佰元即新臺幣玖佰元折算壹
日。
    事  實
一、辛○○係設於臺北縣樹林市○○路○段一五一巷十四弄十一、十三號丁○企業股
    份有限公司（以下稱丁○公司）之受雇人，擔任業務課長，負責廠內工人管理及
    應徵（聘）等事宜，丙○○則係設於臺北縣樹林市○○街○段四五巷四０之三號
    乙○塑膠工業有限公司（以下稱乙○公司）之負責人。詎辛○○、丙○○及戊○○三人均明知雇主不得聘僱許可失效之外國人，辛○○竟自民國（下同）八十六
    年十月十一日起至同年十一月五日止，以丁○公司名義及每月新臺幣（下同）二
    萬元之薪資，聘僱原由協山實業股份有限公司（起訴書誤載為聯久股份有限公司
    ）所聲請許可來臺，嗣由行政院勞工委員會自八十六年三月十五日起撤銷聘僱許
    可，現已許可失效之泰國籍勞工KAEWMADA PRAPHAN一名，在丁○公司上址工廠內
    ，從事夾取電鍍物及吸取、清洗油污等工作。又戊○○自八十六年十二月七日起
    至同年月十三日止，以每日五百元之薪資，聘僱上開已許可失效之泰國籍勞工一
    名，在臺北縣新莊市○○街一九四巷二之三號擔任搬運木材之工作。丙○○則自
    八十八年七月十日起至同年月十三日止，以乙○公司名義及每日七百元之薪資，
    聘僱前揭已許可失效之泰國籍勞工一名，在乙○公司位於臺北縣樹林市○○街一
    七二巷九號之工廠內，負責搬運材料等雜工之工作。嗣於八十九年二月十二日下
    午五時許，經警在臺北縣新莊市○○路一九七巷十五號前查獲上開泰國籍勞工，
    始循線偵悉上情。
二、案經臺北縣警察局移送臺灣板橋地方法院檢察署檢察官偵查起訴及該署檢察官自
    動檢舉偵查起訴。
    理  由
一、右開被告戊○○及丙○○聘僱許可已失效之上揭泰國籍勞工等事實，迭據被告戊○○及丙○○於警訊、檢察官偵訊及本院審理時坦承不諱在卷，被告辛○○則矢
    口否認有右揭違反就業服務法之犯行，辯稱：伊不是丁○公司的業務課長，伊是
    承包按件計酬，伊沒有僱用該名泰籍勞工云云。經查該名泰國籍勞工於前揭時、
    地及薪資，分別受雇於被告丁○公司之辛○○、戊○○及乙○公司之丙○○，並
    負責如前述之工作等情，業據該名泰國籍勞工KAEWMADA PRAPHAN於警訊中供述甚
    詳（見偵查卷第十二頁背面至第十四頁正面），並於警方人員帶同前往丁○公司
    查察時，實際操作其工作內容無訛，亦有現場照片三幀附卷可稽。核與證人即查
    獲本件之臺北縣警察局保安隊小隊長己○○於本院調查時證稱：伊與同事在八十
    九年二月十二日下午五時許，在臺北縣新莊市○○路一九七巷十五號前查獲該名
    泰籍外勞，外勞供出曾經工作過的地點，再循線追查，該名外勞說曾在丁○公司
    工作過，僱用他的是辛○○，該名外勞現已遣送出境（見八十九年九月二十日訊
    問筆錄），及證人黃振榮小隊長證述：伊是在路檢時查獲該名泰籍外勞，外勞帶
    伊去他工作的地點，臺北縣樹林中山路二段一五一巷十四弄八號（即丁○公司，
    應係十三號之誤）是該名外勞帶去的，外勞說在工廠作夾取電鍍物，用布去吸取
    廢油，再用高壓水槍去噴布上的廢油的工作，噴槍在工廠後面，是外勞帶我們去
    才曉得，外勞當場指稱被告辛○○是老闆，這三家都是該名外勞帶我們去查獲的
    等情節相符（見八十九年十月四日審判筆錄），足徵該名泰籍勞工於警訊中之供
    述應與事實相符而堪以採信。又丁○公司登記之董事長係甲○○，被告丙○○則
    係乙○公司登記之董事乙節，有經濟部中部辦公室八十九年八月二十一日經八九
    中辦三字第０九０六九一號函所附之丁○公司、乙○公司之設立、變更登記事項
    卡影本各乙份在卷可憑，且該名泰國籍勞工原係協山實業股份有限公司聲請許可
    來臺工作，嗣因連續曠職三日，失去聯繫，自八十六年三月十五日起撤銷該外勞
    之聘僱許可等情，亦有行政院勞工委員會八十九年八月二十八日台八十九勞職外
    字第０二一五六六三號函乙紙附卷可按，堪認係許可失效之外國人。再查被告辛○○於警訊中供認擔任丁○公司廠內工人管理及應徵等事宜，於檢察官偵訊時亦
    自承係公司之業務課長，核與證人即丁○公司製造課長庚○○於警訊中證陳公司
    事務由辛○○全權處理負責等語一致（見偵查卷第七頁正面），故應認被告戊○○與丙○○前揭自白與事實相符而堪以採據，另被告辛○○嗣於本院審理時翻異
    前供，辯稱並非丁○公司之業務課長並矢口否認有被訴之犯行，及證人庚○○亦
    改稱被告辛○○與丁○公司是按件計酬，不是丁○公司之受雇人云云，無非係事
    後圖卸刑責及迴護之詞，均無足資採信之處。故本件事證明確，被告等犯行堪以
    認定，均應予依法論科。
二、按雇主不得聘僱許可失效之外國人，另法人之代表人或受雇人因執行業務違反者
    ，除處罰其行為人外，對該法人亦科以罰金刑，就業服務法第五十三條第一款後
    段、第五十八條第一項、第二項分別定有明文。本件被告辛○○、丙○○因執行
    業務及被告戊○○聘僱許可失效之外國人，均係違反就業服務法第五十三條第一
    款之規定，其聘僱人數為一人，皆應依該法第五十八條第一項前段論處外，被告
    丁○公司及乙○公司亦應依同條第二項論科。爰審酌被告辛○○、丙○○均無犯
    罪科刑之紀錄，被告戊○○則曾於八十七年間因違反就業服務法案件，經本院判
    處罰金六萬元之科刑紀錄（未構成累犯），有臺灣高等法院檢察署刑案紀錄簡覆
    表三份在卷可參，及渠等犯罪之動機、手段、聘僱之期間尚短、所生之危害與犯
    罪後被告戊○○、丙○○尚知坦承犯行，惟被告辛○○猶飾詞卸責之態度等一切
    情狀，分別量處如主文第二、三及五項所示之刑，並均諭知易服勞役之折算標準
    ，被告丁○公司及乙○公司則另酌處如主文第一、四項所示之罰金刑，以資懲儆
    。
三、被告丁○公司之代表人甲○○經合法傳喚無正當理由不到庭，本院認本件係應科
    罰金之案件，爰依刑事訴訟法第三百零六條之規定，不待其陳述逕行判決，併予
    敘明。
據上論斷，應依刑事訴訟法第二百九十九條第一項前段、第三百零六條，就業服務法
第五十八條第一項前段、第二項，刑法第十一條前段，第四十二條第二項，罰金罰鍰
提高標準條例第二條，現行法規所定貨幣單位折算新臺幣條例第二條，判決如主文。
本案經檢察官林建中到庭執行職務
中      華      民      國      八十九      年      十    月    十八    日
                                臺灣板橋地方法院刑事第三庭
                                      法  官    陳志揚
右正本證明與原本無異。
如不服本判決，應於判決送達後十日內向本院提出上訴狀 (應附繕本) ，上訴於
臺灣高等法院。
                                      書記官    陳慶樹
中      華      民      國      八十九      年    十一    月  一    日
附錄本案論罪科刑法條全文：
就業服務法第五十八條
  違反第五十三條第一款、第二款或第三款規定，其聘僱或留用人數為一人者，處六
  月以下有期徒刑、拘役或科或併科新臺幣九萬元以下罰金；其聘僱或留用人數為二
  人以上者，處三年以下有期徒刑、拘役或科或併科新臺幣三十萬元以下罰金。
  法人之代表人、法人或自然人之代理人、受雇人或其他從業人員，因執行業務犯前
  項之罪者，除處罰其行為人外，對該法人或自然人亦科以前項之罰金。


司法院資訊處製作；財團法人民間司法改革基金會備份。
